---
title: 'Proje Rapor : Ceren Hasret Kutlu 210401015'
output: html_document
---

```{r setup, include=FALSE}
knitr::opts_chunk$set(echo = TRUE)
```

## Q1 : Problem Tanımı

Yeni seyahat acentesi, müşteri memnuniyetini ve talepleri anlamak için veri analizi ve tahminleme modellerini kullanmayı planlıyor. Müşteri tercihleri ve seyahat alışkanlıklarını analiz ederek özel tur programları oluşturmayı hedefliyor.


## Q2 : Proje amacı

Bu projede, seyahat acentesi olarak yeni kurulan işletmenin müşteri odaklı hizmet sunma kapasitesini artırmayı hedeflemekteyiz. Veri analizi için [Kaggle dataseti](https://www.kaggle.com/datasets/rkiattisak/traveler-trip-data/data) kullanılacak ve turistlerin tercih ettiği destinasyonlar, konaklama seçenekleri ve seyahat tarih aralıkları belirlenecektir. Bu analiz, müşteri beklentilerini daha iyi anlamamıza ve özel, kişiselleştirilmiş seyahat programları oluşturmamıza yardımcı olacaktır.

Ayrıca, projede konaklama tercihlerini içeren sayısal veri üzerinde tahminleme modelleri uygulanacaktır. Bu modeller, gelecekteki konaklama eğilimlerini öngörmek için kullanılacak ve iş stratejilerini bu verilere göre optimize etmek mümkün olacaktır. Elde edilen sonuçlar, seyahat acentesinin popüler destinasyonları daha etkili bir şekilde belirlemesine, müşteri memnuniyetini artırmasına ve rekabet avantajı sağlamasına olanak tanıyacaktır.

Sonuç olarak, bu projede [Kaggle dataseti](https://www.kaggle.com/datasets/rkiattisak/traveler-trip-data/data) kullanılarak seyahat acentesinin iş stratejilerini veri odaklı bir şekilde şekillendirmesine yardımcı olacak. Müşteri taleplerini doğru anlamak ve gelecekteki seyahat eğilimlerini öngörmek, işletmenin sürdürülebilir büyüme sağlaması ve müşteri memnuniyetini en üst düzeye çıkarması açısından kritik öneme sahiptir.
## Q3 : Veri seti keşifsel analizi

```{r echo=FALSE, message=FALSE, warning=FALSE}
library(readr)
path <- file.path("Travel details dataset.csv")
myDF <- readr::read_csv(path)
```

Veri seti Kaggle web sitesinden indirilmiştir ve **readr::read_csv()** fonksiyonu kullanılarak **`r class(myDF)[[1]]`** tipinde bir değişkene ithal edilmiştir. Veri boyutları aşağıdaki gibidir :

-   Satır sayısı : `r nrow(myDF)`
-   Sütun sayısı : `r ncol(myDF)`

Veri setinin ön görsellemesi aşağıda verilmiştir.

```{r echo=FALSE, message=FALSE, warning=FALSE}
myDF
```

Veri setimizdeki eksik verileri kontrol etmek için R programını kullanabiliriz. Aşağıdaki tabloyu kullanarak her sütundaki eksik veri sayısını görebiliriz:

```{r echo=FALSE, message=FALSE, warning=FALSE}
veri <- read.csv("Travel details dataset.csv")
sapply(veri, function(x) sum(is.na(x)))

```

*Eksik verilerin hangi sütunlarda olduğunu belirledikten sonra, bu boşlukları doldurmanın uygun stratejilerini geliştirebiliriz. Örneğin, sayısal bir sütundaki eksik değerleri o sütunun ortalaması ile doldurabilir veya kategorik bir sütundaki eksik değerleri mod değeri ile doldurabiliriz.*

Veri setinde **Destination** sütunundaki destinasyonların frekanslarını içeren bir tablo ve grafik oluşturarak başlayabiliriz. Bu analiz, hangi ülkelerin müşterilerimiz arasında daha popüler olduğunu belirlememize yardımcı olacaktır. Hangi destinasyonların daha sık tercih edildiğini gözlemleyerek, bu ülkelerdeki turistik cazibe noktalarını, konaklama seçeneklerini ve diğer detayları daha yakından inceleyebiliriz.

```{r echo=FALSE, message=FALSE, warning=FALSE}
destination_table <- table(veri$Destination)
barplot(destination_table, main="Destinasyon Dağılımı", xlab="Destination", ylab="Frekans")
```
## Q4 : Veri seti ön işlemesi

Veride sütundaki eksik değerleri, o sütunun mod (en sık tekrar eden değer) değeri ile doldurduk.

```{r}
veri <- na.omit(veri)
```

Verisetimizde değiştirilmesi gereken başka bir değer olmadığı için bu kadarı yeterlidir.
## Q5 : Veri mühendisliği

Bu analiz, seyahat acentemizin müşterilerinin konaklama tercihlerini daha iyi anlamak için gerçekleştirilmiştir. Aşağıdaki frekans tablosu, müşterilerin hangi konaklama türlerini ne sıklıkta tercih ettiğini göstermektedir:

```{r  echo=FALSE, message=FALSE, warning=FALSE}
barplot(table(veri$`Accommodation.type`), main = "Yolcuların Konaklama Tercihleri", xlab = "Konaklama Türleri", ylab = "Frekans", col = "skyblue", border = "black")

```

Tablo, müşterilerin genel konaklama tercihlerini özetlemektedir. Analizden elde edilen ana bulgular şunlardır:

1.  **Otel Tercihi:** Müşterilerin büyük bir çoğunluğu konaklama tercihini otelden yana kullanmaktadır. Otel, genel tercihler içinde en yüksek frekans değerine sahiptir.

2.  **Airbnb Tercihi:** Müşteriler arasında Airbnb tercih eden bir grup bulunmaktadır. Bu tercih, özellikle otel dışında farklı bir konaklama deneyimi arayan müşteriler tarafından tercih edilmektedir.

3.   **Hostel, Villa ve Resort Tercihleri:** Hostel, villa ve resort gibi diğer konaklama türleri de müşteriler arasında belirli bir sıklıkta tercih edilmektedir. Ancak, bu tercihler genel frekans tablosunda otel ve Airbnb tercihlerinin gerisinde kalmaktadır.

Bu analiz, seyahat acentemizin müşteri kitlesi içindeki konaklama tercihlerini daha iyi anlamamıza yardımcı olacaktır. Müşterilerin genel tercihlerini anlamak, gelecekteki seyahat programları ve tur paketleri oluştururken daha etkili kararlar almamıza katkı sağlayacaktır.
## Q6 : Veri analizi

Bu rapor, müşterilerin konaklama tercihleri üzerine yapılan analizleri içermektedir. Analizler, veri setinde bulunan konaklama tercihlerine dayanmaktadır.Veri setinde yer alan "Accommodation.type" sütununu incelediğimizde, toplam müşteri sayısının büyük bir kısmının otel konaklamasını tercih ettiğini gözlemledik. Frekans tablosu ve çubuk grafik aşağıda sunulmuştur:

```{r  echo=FALSE, message=FALSE, warning=FALSE}
chooseCRANmirror(ind=49)
library(dplyr)
library(tidyverse)

konaklama_tercihleri_tablo <- veri %>% group_by(Accommodation.type) %>% summarise(Frequency = n())

library(ggplot2)
ggplot(konaklama_tercihleri_tablo, aes(x = reorder(Accommodation.type, -Frequency), y = Frequency)) +
  geom_bar(stat = "identity", fill = "red") +
  labs(title = "Konaklama Tercihleri Frekansları", x = "Konaklama Tercihi", y = "Frekans")


otel_sonrasi_airbnb <- veri %>%
  filter(Accommodation.type %in% c("Airbnb")) %>%
  summarise(Frequency = n())


otel_sonrasi_diger_tercihler <- veri %>%
  filter(Accommodation.type %in% c("Hostel", "Villa", "Resort")) %>%
  group_by(Accommodation.type) %>%
  summarise(Frequency = n())


en_az_tercih_edilen_villa <- konaklama_tercihleri_tablo %>%
  filter(Accommodation.type == "Villa") %>%
  select(Frequency)

otel_sonrasi_airbnb_orani <- (otel_sonrasi_airbnb$Frequency / sum(otel_sonrasi_diger_tercihler$Frequency)) * 100
cat("Otel sonrası Airbnb tercih eden müşteri oranı:", round(otel_sonrasi_airbnb_orani, 2), "%\n")
cat("En az tercih edilen villa sayısı:", en_az_tercih_edilen_villa$Frequency)
```

Konaklama tercihlerinin frekans tablosu ve çubuk grafik üzerinden yapılan incelemede, müşterilerin en çok otel tercih ettiği görülmektedir. Airbnb, hostel, villa ve resort tercihleri de bulunmaktadır.

**Otel Sonrası Airbnb Tercih Oranı:** Otel sonrası Airbnb tercih eden müşteri oranı hesaplanmıştır. Analiz sonuçlarına göre, müşterilerin %71.43'ü otelden sonra Airbnb tercih etmektedir.

**En Az Tercih Edilen Villa:** Konaklama tercihleri arasında en az tercih edilen villa belirlenmiştir. Analiz sonuçlarına göre, müşterilerin toplamda 4 defa villa tercihi yaptığı gözlemlenmiştir.

**Tavsiyeler ve İyileştirmeler:**

-   Airbnb tercih oranının artırılması için özel kampanyalar veya indirimler düzenlenebilir.

-   En az tercih edilen villa için müşteri geri bildirimleri toplanarak iyileştirmeler yapılabilir.
## Q7 : Sonuç değerlendirme, tavsiyeler

**Geçerlilik ve Mantıklılık:** Proje kapsamında gerçekleştirilen operasyonlar ve elde edilen sonuçlar, başlangıçtaki hedeflere uygun olarak yürütülmüş ve elde edilen bulgular mantıklı bir çerçevede değerlendirilmiştir.

**Ana Problemin Çözümüne Katkı:** Analizlerin ve operasyonların proje başlığı altındaki ana problemin çözümüne katkı sağladığı gözlemlenmiştir. Elde edilen sonuçlar, seyahat acentesinin müşteri taleplerini daha iyi anlamasına ve özel tur programları oluşturmasına yardımcı olacak veri içgörülerini sunmuştur.

**Müşteri Kullanımı:** Elde edilen sonuçlar, seyahat acentesi müşterileri için özel tur programları oluştururken hedef kitleye daha uygun ve çekici seçenekler sunmak için kullanılabilir. Müşteri tercihleri ve talepleri daha iyi anlaşıldığı için müşteri memnuniyetini artırmak adına kullanılabilir.

**Analizin Kuvvetleri ve Zayıflıkları:** Analizin kuvvetleri, doğru veri ön işleme adımları ve derinlemesine keşif analizleriyle öne çıkmaktadır. Ancak, bazı durumlarda eksik veya hatalı verilerin tam olarak düzeltilmemiş olması gibi zayıflıklar gözlemlenmiştir. Bu durum, analiz sonuçlarını etkileyebilir.

**Gelecekteki İyileştirmeler ve Tavsiyeler:** Veri temizleme ve ön işleme adımlarında daha fazla detay ve hassasiyet eklenmelidir. Müşteri memnuniyetini artırmak adına daha fazla müşteri geri bildirimi ve anket verisi kullanılabilir. Analiz sonuçları daha fazla görselleştirilerek kullanıcı dostu bir raporlama arayüzü oluşturulabilir. Daha fazla müşteri segmentasyonu ve kişiselleştirilmiş önerilerin geliştirilmesi üzerine çalışılmalıdır.

**Sonuçlar ve Tavsiyeler:** Proje, başlangıçtaki hedeflere ulaşmada başarılı olmuştur. Ancak, sürekli iyileştirmeler ve güncellemeler ile daha etkili hale getirilebilir. Müşterilere daha özelleştirilmiş hizmetler sunmak ve veri analizi süreçlerini optimize etmek için yapılan operasyonlar, seyahat acentesinin rekabet avantajını artırmaya yönelik önemli bir adım olmuştur. Gelecekte, daha geniş veri setleri ve gelişmiş analiz teknikleriyle projenin kapsamını genişletme potansiyeli bulunmaktadır.
